臺灣高等法院高雄分院刑事判決　　　　 94年度上訴字第165號
　　上　訴　人
　　即　被　告　乙○○
　　選任辯護人　林石猛律師
　　　　　　　　鍾美馨律師
　　　　　　　　邱揚勝律師
上列上訴人因公共危險等案件，不服臺灣高雄地方法院92年度訴
字第2103號中華民國93年12月15日第一審判決（起訴案號：臺灣
高雄地方法院檢察署92年度偵字第16660 號），提起上訴，本院
判決如下：
    主  文
原判決撤銷。
乙○○共同以競駛、超車，在快車道行駛之方式致生往來之危險
，因而致人於死，處有期徒刑柒年。
    事  實
一、乙○○明知其未領有重型機器腳踏車（下稱重型機車）駕駛
　　執照，不得駕駛重型機車，仍於民國（下同）91年5 月17日
    早上7時許，與其友人鄭竹鈞（另案緩起訴處分）自洪明憲
    位於高雄縣鳳山市○○○路579 巷7 之1 號住處出發，由乙
    ○○騎乘車牌號碼KM2-073 號重型機車附載洪明憲，鄭竹鈞
    騎乘車牌號碼XUE-868 號重型機車，途中至黃艷頻住處由鄭
    竹鈞附載黃艷頻前往高雄市○○路116 號高雄市私立樹德家
    商（下稱樹德家商）上課，並沿五福路轉大順三路至建國路
    上大順路橋南往北方向行駛。途經五福路時，適一名姓名不
    詳之樹德家商成年男子騎乘紅色金贏家機車與乙○○同方向
    行進，乙○○因見該姓名年籍不詳之樹德家商男子騎乘機車
    進逼挑釁，竟萌生競速之故意，基於共同之犯意聯絡，分別
    以時速60至70公里之速度在供公眾通行之高雄市○○○道五
    福路及大順路等速限50公里之路段等奔馳競駛，並以一前一
    後之方式在道路上競駛，致路上人車有遭撞及之虞，而生公
    眾往來之危險。詎乙○○、姓名年籍不詳之樹德家商男子行
    駛至高雄市○○區○○路橋前，因該姓名不詳之樹德家商成
    年男子超越乙○○所騎乘之機車，致乙○○心生不滿而加速
    超越該姓名不詳之樹德家商成年男子，該姓名不詳之樹德家
    商成年男子又超越乙○○，乙○○復加以追趕，2 人遂以行
    走於快車道上競速超車，鄭竹鈞則始終跟在最後面。乙○○
    與姓名不詳之樹德家商成年男子對於以此超速競駛追逐並行
    走於快車道之情況下，其本人及對方均可能因突發狀況反應
    不及，致使用道路之不特定人發生死傷結果，客觀上得以預
    見，適李成山騎乘車牌號碼YAA-960 號輕型機車，由大順橋
    上由南往北方向行進，沿大順路橋下坡近九如路口時，欲自
    機車道轉向快車道，而行駛在前之姓名不詳之樹德家商成年
    男子因車速過快，遇此突發狀況反應不及，無法閃煞而撞及
    李成山之輕型機車，李成山有糖尿病、高血壓、肝疾等病史
    ，因車禍而致李成山受有頭部外傷併顱骨骨折及顱內出血、
    左鎖骨折、左側血胸，經送醫醫治後仍有右側偏癱及失語，
    需長期依賴氧氣呼吸照護，已達難治不可恢復之重傷，延至
    94年3 月15日14時40分，因呼吸衰竭及多器官衰竭，引發敗
    血性休克及肺炎等而死亡。
二、案經被害人李成山之女甲○○訴請高雄市政府警察局三民第
　　二分局移送臺灣高雄地方法院檢察署檢察官偵查起訴。
    理  由
一、訊據上訴人即被告乙○○（下稱被告）矢口否認有上開飆車
    競駛致人重傷送醫而後死亡之犯行，辯稱：(一)本案案情與刑
    法第185 條之妨害公眾往來交通安全罪無涉，因被告並未認
    識，復未決議實現以騎乘機車之行為作為「壅塞」或以「他
    法」肇致公眾往來危險之手段。即便如原審所認定之事實，
    被告於大順橋上行車速度較快，亦因姓名不詳之男子超車挑
    釁所致，使被告一時情緒激動，目的在嚇阻該名男子，被告
    加快車速行為有其針對性，並未有以蛇行或他法使其他鄰近
    人車發生危險之故意。且被告亦確信其騎術可堪負荷當時車
    況及路況，被告或有超速行為，然並未直接撞擊李成山騎乘
    之輕型機車，核其行為，僅屬違反交通規則，絕無觸犯刑法
    第185 條之罪。又由原判決認定之事實，被告與該不詳姓名
    男子各自加速行駛，該不詳姓名之男子應對自己加速行駛之
    行為負其法律上責任，而被告本不成立妨害公眾往來安全罪
    ，與被害人李成山受傷死亡結果間，至多僅有刑法上過失關
    係，被害人車禍受傷事件係直接由該不詳姓名成年男子所為
    。(二)縱使被告有飆車行為，成立刑法第185 條妨害公眾往來
    安全罪，亦非共同正犯，不須為該不詳姓名之男子肇事行為
    負責。(三)依據鑑定人所提出之法醫所（94）醫鑑字第0752號
    法務部法醫研究所鑑定書所載：「考量死者生前病史及車禍
    重傷致死者多器官衰竭之相關性，車禍致死責任研判介於百
    分之60至百分之80」，車禍致死責任介於百分之60至百分之
    80，依實務見解不能達到確定為真實之程度；被害人死亡與
    車禍受傷，無法證明具有因果關係云云。經查：
(一)、按被告以外之人於檢察事務官、司法警察官、或司法警察調
    查中所為之陳述，與審判中不符時，其先前之陳述具有較可
    信之特別情況，且為證明犯罪存否所必要者，得為證據，刑
    事訴訟法第159 條之2 有明文規定。經查，證人鄭竹鈞就被
    告有無飆車及當時被告騎乘之機車時速，其於警詢與原審之
    陳述雖有不同，但證人鄭竹鈞與被告為朋友關係，應無無故
    攀誣被告之可能，且於警詢之陳述具體而詳明，承辦員警亦
    無刑求或其他非法取供之情形，是以證人鄭竹鈞在警局所為
    下列之供述，顯有可信之特別情況，且為證明被告犯罪所必
    要，自得採為認定犯罪之證據。又證人黃艷萍就被告有無飆
    車，其於檢察事務官偵查時具結後所為下列陳述與於原審所
    為下列陳述不同，但證人黃艷頻既與被告僅於案發當日見過
    第一次面，若非真有違規競速情事，證人黃艷頻斷無誣陷被
    告之理，是依照上開規定，證人黃艷萍於偵查中向檢察官事
    務官所為之陳述，自有證據能力。
(二)、被告乙○○及姓名年籍不詳之樹德家商男子以時速60至70公
    里之速度沿著高雄市○○路至大順路橋上行駛之事實，業據
    證人鄭竹鈞於警詢時陳稱：當時我們速度大約是60至70公里
    等語明確。又被告因受該不詳姓名之樹德家商男子騎乘機車
    進逼挑釁，乃起意競速沿五福路至大順路橋之事實，亦據被
    告於偵查時供稱：那個樹德的男生一直逼近我們有點挑釁的
    意思，從五福路警察局那邊開始追我們，我們騎快他就騎快
    等語，核與證人鄭竹鈞於警詢時陳稱：當時有一部紅色金贏
    家機車對我們在五福路就一直想與我們兩台機車競飆，所以
    沿路我們3 台就一前一後相互飆車等語相符。至證人鄭竹鈞
    於原審審理時改稱：車速一開始是40、50公里，差不多60公
    里，我們在五福路上碰到該樹德家商男子時沒有互相飆車行
    為，該男子好像有那個意思，但我們沒有云云，係事後迴護
    被告之詞。足見被告與該不詳姓名之樹德家商男子自五福路
    起確有以時速60至70公里競速行駛之行為。按行車速度在市
    區道路，時速不得超過50公里，道路交通安全規則第93條第
    1 項第1 款定有明文，被告與該不詳姓名之樹德家商男子自
    五福路起以60至70公里之速度於市區道路上競速之行為，足
    致路上人車有遭撞擊之虞，而生公眾往來危險之事實足堪認
    定。
(三)、被告乙○○與該不詳姓名之樹德家商男子騎至大順路橋後，
    雖值上班時間，車流量大而塞車，然被告因被該不詳姓名之
    樹德家商男子超車，心生不滿有意追趕超越該不詳姓名之樹
    德家商男子，而行駛於快車道繼續競速追逐，致該不詳姓名
    之樹德家商男子見被害人李成山騎乘機車自慢車道轉進快車
    道上閃煞不及而於快車道處撞及被害人之事實，業據證人即
    由鄭竹鈞附載之友人黃艷頻亦於偵查時在檢察事務官訊問時
    具結後證稱：當天在大順路橋發現一個樹德家商的男子，騎
    機車很囂張，所以乙○○就去包抄那個樹德的男子，那名樹
    德男子就越騎越快，要閃乙○○，因為乙○○騎很快，假裝
    要撞到那名樹德男子。被告從後面一直假裝要撞樹德男子，
    他被逼得一直閃才會撞倒阿伯（即被害人），當時假裝要撞
    的動作有很多次等語，證人黃艷頻雖於原審審理時改稱：被
    告騎機車在我們的前面，並沒有違規的動作，也沒有騎到分
    向線，被告是因為樹德的學生一直煞車，所以被告很接近他
    ，被告只是要接近看對方云云，衡情被告如非有意於大順路
    橋上與該樹德男子互相競速超車，何以被告在車流量大且已
    呈現塞車之車況時仍對該不詳姓名之樹德家商男子有超車行
    為？是證人黃艷頻於原審所為陳述係迴護被告之詞，自難採
    為對被告有利之證據。
(四)、再依卷附道路交通事故調查報告顯示，本件事故路段係雙向
    四線道路，並有慢車道之設置，依道路交通安全規則第99條
    第1 項第2 款之規定，機車應行駛於最外側車道。被告及該
    姓名年籍不詳之樹德家商男子行駛於大順路橋快車道上，係
    違反不得於行駛於快車道之規定。而被告與該不詳姓名之樹
    德家商男子在快車道競速超車，而致該不詳姓名之樹德家商
    男子閃煞不及，於前開時、地撞及被害人，被害人因此受有
    頭部外傷併顱骨骨折及顱內出血、左鎖骨折、左側血胸，而
    送醫醫治後意識時好時壞，可坐起無法行走、日常生活仍須
    24小時仰賴他人長期照顧，此病症已達難治不可恢復程度之
    重傷結果等情，有車籍資料、道路交通事故調查報告表、交
    通事故談話紀錄表及現場照片九張、高雄醫學大學附設中和
    紀念醫院診斷證明書及橋頭社區醫院93年2 月23日之93橋醫
    字第93022301號函各1 紙在卷可憑。
（五）又被害人李成山已於94年3 月15日14時40分，因敗血性休
      克及肺炎等原因死亡，有乃榮醫院高市衛醫字第15020811
      57號死亡證明書附於本院卷可稽。而經本院檢送被害人李
      成山在高雄醫學大學附設中和紀念醫院、乃榮醫院、高雄
      市立聯合醫院等就診紀錄、橋頭社區醫院診斷證明書及病
      歷資料、本案起訴書及原審判決書等資料，送請法務部法
      醫研究所鑑定，依鑑定人就上開就診紀錄及病歷資料等資
      料，整理出被告就診經過疾病況記載：「一、李成山（男
      性，民國○○年○ 月○ 日生，身分證字號Ｚ000000000號），
      於91年5 月17日車禍前就診於高雄醫學院病歷顯示有慢性
      喝酒疾病，有高血壓、糖尿病、於85年4 月13日因酒醉致
      臉遭玻璃打中;89 年3 月9 日有服用鎮靜藥物（Benzodia
      zepam）， 於89年10月30日有雙手無力及麻痺達7 個月之
      病史，經診斷為多發性神經炎，頸椎骨質疏鬆病症及酒精
      昏迷一週。90年7 月23日、91年4 月19日就診疼痛科及家
      庭醫學科顯示雙手麻痺、血膽固醇過高症、血脂症、肝功
      能障礙、失眠、糖尿病、高血壓等疾病。二、李員59歲於
      91 年5月17日9 時50分就診高醫急診室，昏迷指數E1V2M3
      、4 共6 至7 分（正常15分）並經腦部電腦斷層發現外傷
      、頭骨骨折、顱內硬腦出血、左鎖骨骨折、左肺氣腫、血
      胸、經急診手術移除硬腦膜下腔出血。當時無乙醇酒精反
      應（已戒酒）。91年5 月29日行氣管切開術，於91年6 月
      11 日 出院，住院期間仍有慢性肺部發炎病症、昏迷指數
      進步達E3M3Vt（氣管切開）。李員出院後似需24小時看護
      ，91年6 月11日、91年7 月25日及91年9 月1 日就診高雄
      婦幼綜合醫院主訴為慢性呼吸阻塞疾病及呼吸衰竭疾病，
      就診橋頭社區醫院（92年7 月10日至93年2 月19日）及乃
      榮醫院住院兩次（92年4 月9 日至92年4 月17日及94年3
      月14日至94年3 月15日）分別為枝氣管肺炎、頭部受傷、
      糖尿病、尿毒症腹水及電解質不平衡及高脂症、肝腫大及
      膽結石。92年4 月9 日昏迷指數曾達13（滿分15分）於94
      年3 月15日14時40分死亡。三、死者車禍造成頭部外傷、
      肺氣腫及血胸，頭部外傷雖有昏迷指數進步達13分（滿分
      15分）但自車禍前似無明顯肺部疾病，故較支持車禍後遺
      症，於91年5 月17日至91年6 月11日住院期間即有肺炎之
      併發症，於高雄婦幼醫院及乃榮醫院分別有枝氣管肺炎、
      慢性呼吸阻塞疾病及呼吸衰竭。最後雖有腦血管栓塞及電
      解質不平衡、尿毒症、肝疾，仍無法排除車禍後遺症及車
      禍頭部外傷，肺挫傷之併發症，最後仍因呼吸衰竭及多器
      官衰竭死亡」等語，有該所（94）醫鑑字第0752號法務部
      法醫研究所法醫文書審查鑑定書可憑。依此，被害人車禍
      前似無明顯肺部疾病，於91年5 月17日至91年6 月11日住
      院期間即有肺炎之併發症，於高雄婦幼醫院及乃榮醫院分
      別有枝氣管肺炎、慢性呼吸阻塞疾病及呼吸衰竭，最後仍
      因呼吸衰竭及多器官衰竭死亡。足見李成山於91年5 月17
      日車禍受頭、胸部挫傷併有顱骨骨折、顱內出血、肺氣腫
      、血胸致慢性枝氣管性肺炎、呼吸衰竭，最後併發多器官
      衰竭死亡，其死亡與車禍導致之重傷害有因果關係。上開
      法務部法醫研究所鑑定結果略謂：「四、本案綜合研判：
      1 、死者李成山（男性，民國○○年○ 月○ 日生）於91年5
      月17日車禍受頭、胸部挫傷併有顱骨骨折、顱內出血、肺
      氣腫、血胸致慢性枝氣管性肺炎、呼吸衰竭，最後併發多
      器官衰竭死亡。尤其死因鏈中死者之死亡與車禍導致之重
      傷害有因果關係。2 、死者李成山生前有糖尿病、高血壓
      、肝炎，於59歲時遭車禍，致車禍後2 年9 個月後死亡，
      雖有重傷害致頭、胸部挫傷，考量死者生前病史及車禍重
      傷致死者多器官衰竭之相關性，車禍致死責任研判介於百
      分之60至百分之80」等語，亦有相同之意見。是被告與不
      詳姓名之男子因共同飆車，該不詳姓名之男子因而撞及被
      害人李成山受重傷送醫延至94年3 月15日死亡，被告對於
      有病之被害人李成山因被告與該不詳姓名男子共同飆車致
      被害人受重傷而加速死亡之時期，仍不能不負刑法第185
      條第2 項因飆車而致被害人死亡之罪名（最高法院22 年
      度上字第278 號判例意旨）。
（六）至於證人即警員陳志忠於偵查中證稱，當時同事王清峰到
      車禍現場處理時，有一位現場民眾向王清峰說有一台073
      （即被告騎乘之機車）重機車疑似有與被害人之機車擦撞
      ，但未說明詳情云云。係屬傳聞證據，已難執為認定犯罪
      之依據，而認係被告騎乘之機車撞及被害人之機車，且該
      民眾亦僅陳稱被害人之機車「疑似」遭被告騎乘之機車擦
      撞而已，並未明確指稱確係被告騎乘之機車擦撞被害人騎
      乘之機車；況被害人騎乘之輕機車係遭不詳姓名之男子擦
      撞，有如前述。
（七）綜上所述，被告上開辯解係卸責之詞，不足採信，本件事
      證明確，被告之犯行堪以認定。
二、按行車速度在市區道路，時速不得超過50公里，道路交通安
  　全規則第93條第1 項第1 款定有明文。而「飆車」雖為一新
    名詞，關於其時速尚未有一定之認定標準，惟其疾駛於同一
    路段超越限速而以一前一後或相互超車方式為之，足生往來
    交通危險之含義，應為眾所周知，殊無爭議，自非不得歸納
    入刑法第185 條第1 項規定「以其他方法致生往來危險」之
    中（參考最高法院77年度台上字第2459號、同院94年度台上
    字第2863號判決意旨）。又按加重結果犯，以行為人能預見
    其結果之發生為要件，所謂能預見乃指客觀情形而言，與主
    觀上有無預見之情形不同，若主觀上有預見，而結果之發生
    又不違背其本意時，則屬故意範圍（最高法院47年度台上字
    第920 號判例）。又按意思之聯絡並不限於事前有所謀議，
    即僅於行為當時有共同犯意之聯絡者，亦屬之，且其表示方
    法，亦不以明示通謀為必要，即相互間有默示之合致，亦無
    不可（最高法院73年度台上字第2364號判例參照）。再依最
    高法院48年度台上字第860 號判例：「被害人顳部被破瓶毆
    傷，割斷動脈，流血過多，乃逃入山間，因休克跌落崖下溪
    中身死，不得謂非與上訴人之行毆，有因果關係，其結果亦
    不能預見之事，至被害人所受致命之傷雖僅一處，為上訴人
    以外之其他共犯所為，然其傷害既在犯罪共同意思範圍，自
    應同負共犯責任」，是共犯對於其他共犯在犯罪共同意思範
    圍，應負共犯責任。查被告乙○○騎乘機車與不詳姓名之樹
    德家商成年男子，以時速60至70公里之車速在速限50公里之
    高雄市○○○道五福路、大順路競駛追逐，足致路上人車有
    遭撞及之虞，致生公眾往來之危險。又對於在大順路橋上之
    快車道競速超車且向前逼近該不詳姓名之樹德家商男子，使
    該不詳姓名之樹德家商男子因被害人自慢車道行駛轉進快車
    道時閃煞不及而撞及被害人致重傷而後延至死亡之結果為被
    告與該不詳姓名之樹德家商男子客觀上所得預見，依照上開
    判例、判決意旨及說明，被告上開行為自屬飆車行為，且對
    被害人之因其與不詳姓名之成年人之飆車行為致重傷而後死
    亡之結果，雖主觀上無預見結果之發生，但對於因飆車行為
    可能撞及他人致重傷而後死亡，客觀上可預見結果之發生；
    又被告既與該不詳姓名之男子共同飆車，該不詳姓名男子因
    而撞及被害人致重傷而後死亡，被告仍應與該不詳姓名之男
    子共負因飆車而致被害人死亡之責任。核被告所為，係犯刑
    法第185 條第2 項前段之以他法致生往來之危險，因而致人
    於死罪。被告與該不詳姓名之樹德家商成年男子間有犯意之
    聯絡及行為之分擔，為共同正犯。起訴意旨認被告係犯刑法
    第284 條第1 項後段之過失致重傷罪嫌，與同法第185 條第
    1 項、第2 項之因壅塞、道路，致生往來危險且致重傷罪，
    前二罪為一行為觸犯數罪名，為想像競合犯，應從一重第18
    5 條第2 項論處云云。惟按刑法第284 條第1 項後段之過失
    致重傷罪（或刑法第276 條第1 項之過失致死罪），係針對
    行為人應注意、能注意、而不注意之過失致重傷（或過失致
    死）之行為予以非難，而同法第185 條第2 項係對於犯第1
    項以他法致生往來危險致生重傷結果之加重結果犯，係以行
    為人對加重結果之發生有預見之可能，能預見而不預見為要
    件，換言之，第185 條第2 項後段（或前段）係針對個別情
    狀制定之個別構成要件，而刑法第284 條第1 項後段（或第
    276 條第1 項）係針對一般情狀而制定之概括構成要件，而
    前者排斥後者之適用，兩者間具有法條競合關係，僅論以刑
    法第185 條第2 項後段（同條前段）即為已足。公訴意旨認
    此屬刑法第55條想像競合犯，容有誤會。至公訴人於原審雖
    到庭論告：被告乙○○尚涉犯刑法第185 條之4 肇事逃逸罪
    云云（見原審93年12月1 日審判筆錄），惟被告於肇事後雖
    有騎車駛離現場之行為，因刑法第185 條之4 所定駕駛動力
    交通工具肇事致人死傷而逃逸罪，行為人主觀上仍須具有駕
    駛動力交通工具肇事致人死傷而逃逸之故意。本件不詳姓名
    之樹德家商男子撞倒被害人後，被告於原審審理時否認知悉
    被害人受傷，而依據證人前開證詞，亦無法認定被告當時確
    實知悉被害人受傷之情，故無積極證據足以證明被告有肇事
    逃逸之故意，從而並不構成刑法第185 條之4 之罪，附此
    明。又被害人於原審判決後，始發生死亡之結果，因而起訴
    意旨雖僅敘及被告因飆車而致被害人重傷之事實，而未及起
    訴被告因飆車而致被害人死亡之事實，但於本院準備程序及
    審理時，檢察官已表明被害人之死亡與被告之飆車行為有因
    果關係，本院就被告上開犯罪事實自得審理。
三、原審論處被告罪刑，固非無見；惟查：(一)原審於93年12月15
    日判決後，被害人於94年3 月15日已發生死亡之結果，且被
    害人之死亡與被告上開飆車行為有因果關係（理由詳如前述
    ），原審未及審酌，自有未洽。(二)按汽車駕駛人，無照駕駛
    、酒醉駕車、吸食毒品或迷幻藥駕車、行駛人行道或行經行
    人穿越道不依規定讓行人優先通行，因而致人於死或重傷，
    依法負刑事責任者，加重其刑至二分之一，固為道路交通處
    罰條例第86條第1 項所明定。惟上開依法加重其刑至二分之
    一之規定，法條既明定汽車駕駛人於一定違規情形駕駛汽車
    致人傷亡，依法應負刑事責任時，始有適用；換言之，係肇
    事者在一定之違規情形下依法應負過失致人於死或過失傷害
    之刑事責任時，始有適用。而刑法第185 條妨害公眾往來安
    全罪，其立法意旨係處罰對損壞或壅塞陸路、水路、橋樑或
    其他公眾往來之設備或以他法致生往來之危險者，旨在處罰
    妨害公眾往來安全，自無上開道路交通處罰條例第86條第1
    項之適用，原審依上開道路交通處罰條例第86條第1 項規定
    ，加重被告之刑，亦有未合，被告上訴意旨否認犯罪雖不足
    取，但原判決既有上開可議之處，仍無可維持，應將原判決
    撤銷改判。爰審酌被告僅因他人挑釁竟率爾以競速超車並行
    駛於快車道之方式騎車，以致造成被害人重傷而後死亡，所
    生實害非輕，且迄今未與被害人家屬達成和解，及其品行、
    智識程度暨犯罪後之態度等一切情狀，量處如主文第2 項所
    示之刑。又本案雖由被告提起上訴，但原審未及審酌被告因
    飆車而致被害人死亡之事實，以致適用法條不當（原判決適
    用刑法第185 條第2 項後段，而未及適用同條項前段）而撤
    銷原審判決，依刑事訴訟法第370 條但書規定，本院自得諭
    知較重於原審判決之刑。
四、據上論結，應依刑事訴訟法第369 條第1 項前段、第364 條
    、第299 條第1 項前段、第370 條但書，刑法第28條、第18
    5 條第2項前段，判決如主文。
本案經檢察官許月雲到庭執行職務。
中　　華　　民　　國　　94　　年　　8 　　月　　4　　日
            刑事第五庭    審判長法  官  曾永宗
                                法  官  陳明富
                                法  官  邱永貴
以上正本證明與原本無異。
如不服本判決應於收受本判決後10日內向本院提出上訴書狀，其
未敘述上訴理由者，並得於提起上訴後10日內向本院補提理由書
狀（均須按他造當事人之人數附繕本）「切勿逕送上級法院」。
中　　華　　民　　國　　94　　年　　8 　　月　　4　　日
　　　　　　　　　　　　　　 　 書記官  唐奇燕
附錄本案論罪科刑法條全文
刑法第185條
損壞或壅塞陸路、水路、橋樑或其他公眾往來之設備或以他法致
生往來之危險者，處5 年以下有期徒刑，拘役或5 百元以下罰金
。
因而致人於死者，處無期徒刑或7 年以上有期徒刑。致重傷者，
處3 年以上10年以下有期徒刑。
第一項之未遂犯罰之。
